臺灣臺北地方法院民事簡易判決
111年度北原簡字第6號
原      告  黃寶玉

訴訟代理人  鄭智鴻
被      告  鍾雪月

上列當事人間因詐欺案件，原告提起刑事附帶民事訴訟請求侵權
行為損害賠償事件，經本院刑事庭裁定移送前來（111年度原附
民字第3號），本院於民國111年8月17日言詞辯論終結，判決如
下：
　　主　　　文
被告應給付原告新臺幣135,000元，及自民國111年3月2日起至清
償日止，按週年利率百分之5計算之利息。
訴訟費用由被告負擔。
本判決得假執行。被告如以新臺幣135,000元為原告預供擔保後
，得免為假執行。
　　事實及理由
一、原告起訴主張略以：被告以其所有三星廠牌之0000000000號
    行動電話，連結登入網際網路，於社群軟體臉書（下稱臉書
    ）上結識真實姓名、年籍不詳、自稱「Yu Chen」、「DBT」
    之詐欺集團成員後，共同基於詐欺取財、洗錢之不確定犯意
    聯絡，而由詐欺集團成員「Yu Chen」於民國110年3月起，
    以臉書、通訊軟體LINE（下稱LINE）聯繫原告，佯稱其為船
    長，因為在船上需提供船員食物費用等資金為由向原告借款
    ，承諾於110年6月還款云云，「Yu Chen」並提供被告之LIN
    E帳號與原告聯絡面交款項，致使原告陷於錯誤，因而自110
    年4月21日起至同年6月2日止陸續交付共新臺幣（下同）135
    ,000元予被告，被告隨即以購買比特幣方式將相關款項轉入
    「Yu Chen」所指定之比特幣帳戶內。爰依侵權行為損害賠
    償之法律關係請求等語，並聲明：被告應給付原告135,000
    元，及自起訴狀繕本送達翌日起至清償日止，按年息5%計算
    之利息。
二、被告則以：伊經濟能力不佳，希望減少金額並分期償還等語
    置辯。
三、經查，原告主張被告與詐欺集團成員「Yu Chen」共同詐騙
    原告，致原告匯款而損失135,000元等情，經檢察官以被告
    涉犯詐欺取財罪、洗錢罪等提起公訴，本院刑事庭以被告所
    為係共同犯刑法第339條第1項詐欺取財以及洗錢防治法第2
    條第2款、第14條第1項之洗錢罪，從一重以洗錢罪論處有期
    徒刑3月，併科罰金20,000元等情，有本院111年度原訴字第
    1、2號刑事判決在卷（本院卷第13-28頁），堪認原告之主
    張為真正。被告雖辯稱經濟能力不佳云云，惟此係事後履行
    債務之能力問題，無礙於原告請求損害賠償。從而，原告因
    被告之詐欺、洗錢行為受有損失，依侵權行為損害賠償之法
    律關係，請求被告給付原告135,000元，及自起訴狀繕本送
    達翌日即111年3月2日（附民卷第5頁）起至清償日止，按週
    年利率5%計算之利息，為有理由，應予准許。並依職權宣告
    假執行，及被告得供擔保免為假執行。
四、本件係刑事附帶民事訴訟，而由本院刑事庭移送民事庭者，
    依刑事訴訟法第504條第2項之規定，免納裁判費，且至本件
    言詞辯論終結時，亦未發生其他訴訟費用，故無從確定訴訟
    費用之數額。惟依法仍應依民事訴訟法第78條規定，諭知訴
    訟費用之負擔，以備將來如有訴訟費用發生時，得以確定其
    數額，併予敘明。
中　　華　　民　　國　　111 　年　　8 　　月　　31　　日
　　　　　　　　　臺灣臺北地方法院臺北簡易庭
　　　　　　　　　　　　　　　法　官　蔡玉雪
以上為正本係照原本作成。
如不服本判決，應於判決送達後20日內向本庭提出上訴狀，並按
他造當事人之人數附繕本；如委任律師提起上訴者，應一併繳納
上訴審裁判費。
中　　華　　民　　國　　111 　年　　8 　　月　　31　　日
　　　　　　　　　　　　　　　書記官　陳黎諭